臺灣屏東地方法院刑事判決　　　　　　　　　　　　　九十一年度訴字第三二三號
　　公　訴　人　臺灣屏東地方法院檢察署檢察官
　　被　　　告　甲○○
　　被　　　告　乙○○○
右列被告等因違反藥事法案件，經檢察官提起公訴（九十一年度偵字第一三○九號、
第二○五二號），本院判決如左：
    主  文
甲○○、乙○○○共同連續明知為偽藥而販賣，甲○○處有期徒刑肆月，乙○○○處
有期徒刑貳月，如易科罰金，均以參佰元折算壹日。扣案之藥粉捌包、肆小袋、肆小
包及帳單貳張均沒收。
    事  實
一、甲○○、乙○○○共同基於意圖營利之概括犯意聯絡，自民國八十九年間某日起
    ，先由甲○○在屏東縣屏東市○○里○○街二之十五號住處，以不詳價格，多次
    向陳姓成年男子購買標示具有治療感冒咳嗽、氣喘、筋骨酸痛、慢性肺管炎、健
    胃固腸等文字之不知名中藥粉，再以每包（內含二十小包）新台幣（下同）三百
    元之價格，連續在乙○○○位於在屏東縣屏東市○○里○○街十七號之住處，販
    賣予乙○○○及在不詳處所，販賣予綽號「阿梅」之不詳姓名女子牟利，甲○○
    並告知乙○○○可以每包四百元之價格賣出，賺取差價。乙○○○則自八十九年
    八月間起，在屏東縣屏東市○○里○○街十七號住處，以每包四百元之價格，將
    其向甲○○購得之不知名中藥粉連續轉售予黃月鳳及其他不特定之人牟利。嗣於
    九十一年二月二十七日十四時三十分許，為警會同屏東縣衛生局稽核人員持本院
    簽發之搜索票，在屏東縣屏東市○○里○○街十七號乙○○○住處，查獲不知名
    中藥粉九包、不知名中藥粉十小袋；及於同日十八時三十五分許，為警會同屏東
    縣衛生局稽核人員，在屏東縣屏東市○○街二之十五號甲○○住處，查獲不知名
    中藥粉一包（內有十小包）及帳單二張，經屏東縣衛生局將扣案藥物採樣送往行
    政院衛生署檢驗後發現內含Caffeine（咖啡因）及Prednisolone（美國仙丹）二
    種西藥成分而知上情。
二、案經屏東縣警察局屏東分局報請台灣屏東地方法院檢察署檢察官偵查起訴。
    理  由
一、訊據被告甲○○對伊於右開時、地多次載送中藥粉予乙○○○，及在其住所查獲
    之中藥粉係向陳姓男子購得等情固坦承不諱，惟矢口否認有何販賣偽藥犯行，辯
    稱：該中藥粉係乙○○○拜託其代買的，伊沒有賺差價云云。訊據被告乙○○○
    則對右揭事實坦承不諱。經查：
    (一)乙○○○所販賣之藥粉是以一包三百元之代價向甲○○購得。該藥粉以牛皮紙
      包裝，無商標、藥物名稱，亦無標示成份。甲○○出售時，曾告知乙○○○以
      四百元之價格賣予他人，以賺取一百元利潤等情，業據被告乙○○○於偵、審
      中自白屬實（九十一年度偵字第一三○九號卷第五頁，本院九十一年五月三十
      日審判筆錄），而乙○○○與被告甲○○並無仇隙，且已坦承犯行不諱，應無
      再誣攀甲○○之必要，故上開所言應可採信，此外，復有自乙○○○住所搜得
      之不知名中藥粉九包、十小袋等物扣案足憑，被告乙○○○部分之事證至為明
      確。
    (二)被告甲○○雖否認其有何販售藥粉之行為，並以前揭情詞為辯，惟甲○○已於
      警訊中自陳其係以每服（內裝二十小包）三百元之代價向陳姓男子購得前揭藥
      粉乙節無訛（屏東縣警察局屏東分局屏警分刑專字第○九一○四○三四五五四
      號卷第五頁背面），則以此計算藥粉買入之單價，每一小包應為十五元，則購
      買三十六包時，其金額應為五四○元，惟其竟自稱綽號「阿梅」之女子因向伊
      拿取三十六包中藥粉，而欠伊二千八百元（同前揭卷第四頁背面，並有帳單乙
      紙扣案可憑），此一價額顯然高於甲○○向陳姓男子買入之價格。又被告若僅
      係免費為他人採購藥品，無任何利潤，衡情應無再告知乙○○○以四百元之價
      格賣出上開藥品，而任乙○○○賺取一百元價差之理，是被告所辯與常理有悖
      ，應係事後卸責之詞，不足採信，此外，復有中藥粉一包（內有十小包）及帳
      單二張扣案足稽，其有販售上開藥品營利之事實堪予認定。
    (三)至黃月鳳向乙○○○購買之不知名中藥粉經送往行政院衛生署食品檢驗局檢驗
      結果，發現其中含有Caffeine（咖啡因）及Prednisolone（美國仙丹）二種西
      藥成份。而在被告甲○○及乙○○○住所，為警扣得之不知名中藥粉，經送往
      同一機關檢驗，結果亦復相同，此有該局出具之檢驗成績書二份在卷可憑，綜
      據上述，本件事證明確，被告等二人之犯行堪予認定。
二、按所謂偽藥，係指未經核准，擅自製造之藥品，藥事法第二十條第一款定有明文
    。被告甲○○、乙○○○明知右開藥品未有品名、商標及標示成份，顯為未經核
    准製造之偽藥，竟仍售予他人。是核被告二人所為，均係犯藥事法第八十三條第
    一項之販賣偽藥罪。被告二人就上開犯行有犯意之聯絡及行為之分擔，均為共同
    正犯。又被告二人前後所為數行為，時間緊接，所犯罪名相同，顯係出於概括犯
    意反覆為之，為連續犯，爰依刑法第五十六條之規定以一罪論，並加重其刑。茲
    審酌被告二人俱無前科、彼等犯罪之動機、販售偽藥時間長達一年餘、所為足以
    對他人身體健康造成危險，及彼等犯後態度等一切情狀，爰分別量處如主文所示
    之刑，並諭知易科罰金之折算標準，以資警惕。至扣案被告乙○○○所有之不知
    名藥粉九包、十小袋，其中一包、六小袋業經採樣送驗而不存在；被告甲○○所
    有之不知名藥粉十小包，其中六小包亦因採樣送驗而不存在，惟所餘扣案之藥粉
    八包、四小袋、四小包乃被告預備犯罪所用之物，且為被告所有；扣案帳單二張
    為被告犯罪所用之物，均應依法宣告沒收。
據上論斷，應依刑事訴訟法第二百九十九條第一項前段，藥事法第八十三條第一項，
刑法第十一條前段、第二十八條、第五十六條、第四十一條第一項前段、第三十八條
第一項第二款，罰金罰鍰提高標準條例第二條，判決如主文。
中      華      民      國      九十一    年      六      月     七     日
                                      臺灣屏東地方法院刑事第一庭
                                          法  官   王以齊
右正本證明與原本無異。
如不服本判決應於收受本判決後送達後十日內向本院提出上訴書狀，其未敘述上訴理
由者，並得於提起上訴後十日內向本院補提理由書狀（均須按他造當事人之人數附繕
本 ）「切勿逕送上級法院」
                                          書記官   林天化
中      華      民      國      九十一    年      六      月     七     日
附錄本判決論罪科刑法條：
藥事法第八十三條第一項
明知為偽藥或禁藥，而販賣、供應、調劑、運送、寄藏、牙保、轉讓或意圖販賣而陳
列者，處五年以下有期徒刑，得併科新台幣十萬元以下罰金。
